【裁判字號】    99,上易,644
【裁判日期】    990713
【裁判案由】    家庭暴力防治法
【裁判全文】
臺灣高等法院高雄分院刑事判決         99年度上易字第644號
上  訴  人
即  被  告  甲○○
上列上訴人因家庭暴力防治法案件，不服臺灣高雄地方法院99年
度易字第293 號中華民國99年5 月20日第一審判決（起訴案號：
臺灣高雄地方法院檢察署98年度偵字第31267 、32125 號），提
起上訴，本院判決如下：
     主  文
上訴駁回。
     理  由
一、按上訴書狀應敘述具體理由；又第二審法院認為上訴書狀未
    敘述理由或上訴有刑事訴訟法第362 條前段之情形者，應以
    判決駁回之，同法第361 條第2 項、第367 條前段定有明文
    。
二、上訴人即被告甲○○（下稱被告）上訴意旨略以：依原審勘
    驗錄影光碟結果，被告於98年10月24日先係酒後自言自語，
    而後與母親談話，告訴人則刻意以言語激怒被告，被告並無
    違反保護令之行為。
三、經查，被告與丙○○、乙○具有家庭暴力防治法第3 條第2
    款所定之家庭成員關係，被告明知法院核發民事通常保護令
    ，令被告不得對丙○○、乙○實施身體或精神上不法侵害之
    行為及不得直接或間接對於丙○○為騷擾、接觸、跟蹤、通
    話之行為，保護令之有效期間至99年6 月27日，詎被告於98
    年10月24日下午4 時30分許，在丙○○住處前鐵門外，以不
    雅言語辱罵丙○○，並持掃帚敲打丙○○及乙○住處鐵門數
    下，而違反保護令裁定，對於丙○○騷擾、接觸及對丙○○
    及其母乙○為精神上不法侵害之行為之事實，業據證人丙○
    ○於原審審理中結證明確，且經原審勘驗98年10月24日錄音
    光碟結果，被告確有以穢語辱罵被害人丙○○及以掃帚敲打
    丙○○、乙○住處鐵門，製有勘驗筆錄可稽，此外，復有戶
    籍謄本、民事通常保護令、延長保護令期間裁定、送達證書
    影本、現場採證照片附卷及掃帚1 支（斷裂之掃帚柄、掃帚
    頭各1 截）扣案可佐。原審乃認被告犯行事證明確，予以論
    罪科刑，其認事用法，核無不合，量刑亦屬允當。被告上訴
    意旨否認犯罪，指摘原判決不當，為無理由，應予駁回。此
    外，被告並未依據卷內既有訴訟資料或提出新事證，指摘或
    表明原審判決有何採證認事、用法或量刑等足以影響判決本
    旨之不當或違法，而構成應予撤銷之具體理由（例如：依憑
    證據法則具體指出所採證據何以不具證據能力，或依憑卷證
    資料，明確指出所為證據證明力之判斷如何違背經驗、論理
    法則），其上訴即不合法律上之程式。再上訴不合法律上之
    程式之情形，依刑事訴訟法第367 條但書規定：「但其情形
    可以補正而未經原審法院命其補正者，審判長應定期間先命
    補正。」，係指上訴書狀未敘述理由，原審未命補提理由書
    狀，審判長即應定期間先命補正。被告提起上訴時，上訴書
    狀如已載理由者，即無審判長應定期間先命補正之適用。從
    而，被告之上訴書狀未敘述具體理由，且於上訴期間屆滿（
    即99年6 月14日）後之20日內（即99年7 月4 日以前），亦
    未補提上訴具體理由，依上開規定，顯屬違背法律上之程式
    ，應由本院依同法第367 條前段、第372 條不經言詞辯論判
    決如主文。
中    華    民    國    99    年    7     月    13    日
                  刑事第八庭    審判長法  官  洪兆隆
                                      法  官  張盛喜
                                      法  官  郭玫利
以上正本證明與原本無異。
不得上訴。
中    華    民    國    99    年    7     月    13    日
                                      書記官  梁美姿

司法院資訊處製作；財團法人民間司法改革基金會備份。
